臺灣臺中地方法院交通事件裁定　　　　　　　　　　九十四年度交聲字第二五號
　　原處分機關　交通部公路總局台中區監理所台中市監理站
　　異議人即
　　受處分人　　甲○○
　　送達代收人　江雪慧
右列受處分人因違反道路交通管理處罰條例案件，對於交通部公路總局台中區監理所
台中市監理站九十四年二月二十三日所為之裁決（裁監稽違字第裁６１─ＧＣ000
0000號裁決書），聲明異議，本院裁定如左：
    主  文
異議駁回。
    理  由
一、原處分機關略以：本案係台中市警察局第四分局春社派出所原以中市警交字第Ｇ
    Ｃ0000000號舉發違反道路交通管理事件通知單舉發受處分人甲○○，於
    九十三年十二月二日六時二十二分許，行經台中市○○○路九十號前，因「酒後
    駕車肇事，酒測值為０˙１３ＭＧ／Ｌ，致林施秀弦受傷急救中，過失致死」（
    舉發違反「道路交通管理處罰條例」第三十五條），並完成交付。受處分人於九
    十三年十二月九日提出申訴，業經原舉發單位於九十三年十二月二十八日中分四
    交字第０９３００３１７８４號函覆，並於同函第五點說明中，另改以中市警交
    字第ＧＣ0000000號舉發違反道路交通管理事件通知單舉發本案，並更正
    條款為「道路交通管理處罰條第」第六十一條第一項第四款，亦即以受處分人於
    前揭時、地，駕駛車號ＮＭ─４０２７號自用小客車，因「駕車未注意車前狀況
    而肇事致人林施秀弦死亡（經酒測值０˙１３ＭＧ／Ｌ）」違規，（原第ＧＣ0
    000000號違規案已於九十三年十二月十五日退回原舉發警局未再列管）；
    本站遂於九十四年二月二十三日以裁監稽違字第裁６１─ＧＣ0000000號
    裁決書，裁處受處分人吊銷汽車駕駛執照、一年內禁考，駕駛執照限於九十四年
    三月二十五日前繳送，逾期則依裁決書處罰主文裁處，於法並無不合等語。
二、本件異議人即受處分人甲○○則以：本人於九十三年十二月二日六時二十二分時
    ，在永春南路九十號前肇事，已與死者家屬達成和解，經地方法院檢察署緩起訴
    在案。本人服務客運公司二十餘年，退休在即，沒了駕駛執照，不但工作不保，
    退休金亦化為烏有，本人現家計負擔沉重，此種景況如何過活？交通安全規則凌
    駕交通管理處罰條例位階侵害人民權利，憲法亦明文規定人民權利、義務以法律
    定之。以概括之「違反道路交通安全規則肇事致人死亡」註銷駕照，使本人喪失
    謀生工具，似有未妥，爰聲明異議云云。
三、按汽車駕駛人，駕駛汽車有違反道路交通安全規則，因而肇事致人死亡者，吊銷
    其駕駛執照，一年內禁考，道路交通管理處罰條例第六十一條第一項第四款定有
    明文。
四、經查：本件受處分人甲○○駕駛車號ＮＭ─４０２７號自用小客車，於九十三年
    十二月二日六時二十二分許，行經台中市○○○路九十號前，因「駕車未注意車
    前狀況而肇事致人林施秀弦死亡（經酒測值０˙１３ＭＧ／Ｌ）」違規，為台中
    市警察局第四分局春社派出所員警掣單舉發等情，有前揭舉發通知單、裁決書各
    一份在卷可稽，另據台灣台中地方法院檢察官九十四年度偵字第一六五八號緩起
    訴處分書所載：「按駕駛人應注意車前狀況，隨時採取必要安全措施，道路交通
    安全規則第九十四條第三項定有明文。被告駕車自應注意及此，而依當時情況，
    並無不能注意之情事，竟疏不注意，以致肇事，並致被害人林施秀弦死亡」等語
    明確，並有該處分書一份供參，則異議人之違反道路交通管理處罰條例第六十一
    條第一項第四款之規定，堪可認定。異議人雖辯：本人服務客運公司二十餘年，
    退休在即，沒了駕駛執照，不但工作不保，退休金亦化為烏有，本人現家計負擔
    沉重，此種景況如何過活云云，惟其對違規事實既無爭執，自難以其個人因素，
    認該裁決有何不洽之處，是其所辯並無足採。從而，原處分機關援引上開規定裁
    處罰受處分人吊銷駕駛執照，一年內禁考，於法並無不合等語。本件異議為無理
    由，應予駁回。
五、據上論斷，應依道路交通管理處罰條例第八十七條第二項、道路交通案件處理辦
    法第十九條，裁定如主文。
中      華      民      國    九十四    年     五       月    十八      日
                                        臺灣臺中地方法院交通法庭
                                            法  官  王  靜  秋
右正本證明與原本無異。
如不服本裁定應於送達後五日內向本院提出抗告狀。
                                            書記官
中      華      民      國    九十四    年     五       月    十八      日
